---
title: "LAB5"
output: md_document
date: "2022-11-02"
---
```{r setup, include=FALSE}
knitr::opts_chunk$set(echo = TRUE)
```

## Подготовка данных 1.. Импортируйте данные DNS
```{r}
library(dplyr)
inf = read.csv("dns.log", header = FALSE,sep = "\t",encoding = "UTF-8")
```

## 2. Добавьте пропущенные данные о структуре данных (назначении столбцов)
```{r}
head=read.csv("header.csv", header = TRUE)

field<-head[,1]
inf = read.csv("dns.log", header = FALSE,sep = "\t",encoding = "UTF-8")
names(inf)<-field
inf%>%glimpse()
```

## 3. Преобразуйте данные в столбцах в нужный формат
```{r}

```

## Анализ 4. Сколько участников информационного обмена в сети Доброй Организации?
```{r}
orig_ip<-unique(inf$`orig_ip `)
resp_ip<-unique(inf$`resp_ip `)
all_ip<-merge(orig_ip,resp_ip)
NROW(unique(all_ip$`x`))
```

## 5. Какое соотношение участников обмена внутри сети и участников обращений к внешним ресурсам?
```{r}
m51<-unique(inf$`orig_ip `,sort=TRUE)
m52<-unique(inf$`resp_ip `,sort=TRUE)
new_vector <- c(m51, m52)
new_vector<-new_vector[!duplicated(new_vector)]
lall=length(new_vector)
toMatch <- c("(192.168.)([0-9]{1,3}[.])[0-9]{1,3}","(10.0.)([0-9]{1,3}[.])[0-9]{1,3}","(100.64.)([0-9]{1,3}[.])[0-9]{1,3}","(172.16.)([0-9]{1,3}[.])[0-9]{1,3}")
l1=length(unique(grep(paste(toMatch,collapse="|"), 
                        new_vector, value=TRUE)))
l2=lall-l1
contr=l1/l2
contr

```

## 6. Найдите топ-10 участников сети, проявляющих наибольшую сетевую активность.
```{r}

m1<-inf%>%
count(inf$`orig_ip `,sort=TRUE)
colnames(m1) <- c("Person", "count")
m2<-inf%>%
count(inf$`resp_ip `,sort=TRUE)
colnames(m2) <- c("Person", "count")
mm<-rbind(m1,m2)
mm<-mm %>%
  group_by(Person) %>%
  summarise(count)
mm<-mm[order(mm$Person, decreasing = TRUE), ]   
mm
```

## 7. Найдите топ-10 доменов, к которым обращаются пользователи сети и соответственное количество обращений
```{r}
m7<-inf%>%
count(inf$`query `,sort=TRUE)
m7head<-m7%>%
head(10)
m7head
```

## 8. Опеределите базовые статистические характеристики (функция summary()) интервала времени между последовательным обращениями к топ-10 доменам.
```{r}
m7head%>%summary()
```

## 9. Часто вредоносное программное обеспечение использует DNS канал в качестве канала управления, периодически отправляя запросы на подконтрольный злоумышленникам DNS сервер. По периодическим запросам на один и тот же домен можно выявить скрытый DNS канал. Есть ли такие IP адреса в исследуемом датасете?
```{r}
ms<-inf[,c("orig_ip ","query ")]
m8<-ms
m8%>%group_by(m8$`query `)
m8<-m8%>%group_by(m8$orig_ip ) %>%count(m8$`query `,sort=TRUE)
m8<-m8%>%count(m8$`m8$orig_ip`,)
m8<-m8[which(m8$n==1),]
m8[,c('m8$orig_ip')]

```

## Обогащение данных 10. Определите местоположение (страну, город) и организацию-провайдера для топ-10 доменов. Для этого можно использовать сторонние сервисы, например https://v4.ifconfig.co/.
```{r}

```
