---
title: "Lab_4"
output: html_document
date: "2022-12-04"
---

## Проанализировать встроенные в пакет nycflights13 наборы данных с помощью языка R и ответить на вопросы
```{r}
library(nycflights13)
library(dplyr)
```


## 1. Сколько встроенных в пакет nycflights13 датафреймов?
```{r}
ls(package:nycflights13) %>%
  length
```


## 2. Сколько строк в каждом датафрейме?
```{r}
print(paste0("airlines rows: ", nycflights13::airlines %>% nrow()))
print(paste0("airports rows: ", nycflights13::airports %>% nrow()))
print(paste0("flights rows: ", nycflights13::flights %>% nrow()))
print(paste0("planes rows: ", nycflights13::planes %>% nrow()))
print(paste0("weather rows: ", nycflights13::weather %>% nrow()))
```


## 3. Сколько столбцов в каждом датафрейме?
```{r}
print(paste0("airlines columns: ", nycflights13::airlines %>% ncol()))
print(paste0("airports columns: ", nycflights13::airports %>% ncol()))
print(paste0("flights columns: ", nycflights13::flights %>% ncol()))
print(paste0("planes columns: ", nycflights13::planes %>% ncol()))
print(paste0("weather columns: ", nycflights13::weather %>% ncol()))
```


## 4. Как просмотреть примерный вид датафрейма?
```{r}
nycflights13::airlines %>% glimpse()
nycflights13::airports %>% glimpse()
nycflights13::flights %>% glimpse()
nycflights13::planes %>% glimpse()
nycflights13::weather %>% glimpse()
```

## 8. Какой аэропорт самый высокогорный (находится выше всех над уровнем моря)?
```{r}
airports %>%
  filter(alt == max(alt)) %>%
  select(name)
```


## 9. Какие бортовые номера у самых старых самолетов?
```{r}
planes %>% 
  filter(year == min(year,na.rm = TRUE)) %>% 
  select (tailnum)
```


## 10. Какая средняя температура воздуха была в сентябре в аэропорту John F Kennedy Intl (в градусах Цельсия).
```{r}
weather %>%
  filter(origin == "JFK", month == 9) %>% 
  summarise(avg_temp = mean(5/9*(temp - 32), na.rm=TRUE))
```


## 11. Самолеты какой авиакомпании совершили больше всего вылетов в июне?
```{r}
flights %>%
  filter(month==6) %>%
  group_by(carrier) %>%
  summarise(count_flights=length(flights), .groups = "drop") %>%
  arrange(desc(count_flights)) %>%
  head(1)
```


## 12. Самолеты какой авиакомпании задерживались чаще других в 2013 году?
```{r}
flights %>%
  filter(year==2013) %>%
  filter(dep_delay>0) %>%
  group_by(carrier) %>%
  summarise(delay_times=length(flights), .groups = "drop") %>%
  arrange(desc(delay_times)) %>%
  head(1)
```
